臺灣新竹地方法院刑事裁定
111年度撤緩字第122號
聲  請  人  臺灣新竹地方檢察署檢察官
受  刑  人  邱酩仁



上列聲請人因受刑人犯不能安全駕駛致交通危險罪案件（本院11
0年度竹交簡字第404號），聲請撤銷緩刑之宣告（111年度執聲
字第624號），本院裁定如下：
    主  文
本院一一○年度竹交簡字第四○四號刑事簡易判決對邱酩仁所為緩
刑貳年之宣告撤銷。
    理  由
一、聲請意旨以：受刑人邱酩仁因犯不能安全駕駛致交通危險罪
    案件，經本院於民國110年8月4日以110年度竹交簡字第404
    號（110年度撤緩偵字第31號）判決判處有期徒刑3月，同時
    宣告緩刑2年，於110年9月1日確定。受刑人應於本案判決確
    定之日起1年內（即110年9月1日至111年8月31日止），向指
    定之政府機關、政府機構、行政法人、社區或其他符合公益
    目的之機構提供60小時之義務勞務。經查，受刑人迄今僅完
    成5小時，有臺灣新竹地方檢察署（下稱新竹地檢署）丁股
    觀護人出具辦理義務勞務工作日誌可參。惟受刑人於111年7
    月26日具狀請求檢察官向法院聲請撤銷其緩刑宣告，儘速執
    行有期徒刑3月，並能以易科罰金方式執行本案，其請求理
    由，依狀旨表示乃稱「平日要工作、假日要陪伴小孩等情，
    無多餘時間進行義務勞務之履行等語」。核該受刑人迄今僅
    履行5小時之義務勞務，距履行期限將屆滿，顯係怠於履行
    條件即義務勞務之執行，已合於刑法第75條之1第1項第4款
    規定撤銷緩刑宣告之原因，爰依刑事訴訟法第476條規定聲
    請撤銷緩刑等語。
二、按緩刑宣告，得斟酌情形，命犯罪行為人向指定之政府機關
    、政府機構、行政法人、社區或其他符合公益目的之機構或
    團體，提供40小時以上240小時以下之義務勞務；又受緩刑
    之宣告，而有違反刑法第74條第2項第1款至第8款所定負擔
    情節重大者，足認原宣告之緩刑難收其預期效果，而有執行
    刑罰之必要者，得撤銷緩刑之宣告，刑法第74條第2項第5款
    、第75條之1第1項第4款分別定有明文。而刑法第75條之1第
    1項第4款規定之立法理由為：修正條文第74條第2項增列法
    院於緩刑期間內，得命犯罪行為人於緩刑期內應遵守之事項
    （例如向被害人支付相當數額、向公庫支付一定之金額、接
    受精神、心理輔導、提供義務勞務或其他為預防再犯之事項
    ），明定違反該條所定事項情節重大者，得撤銷其緩刑宣告
    ，以期週延。至於所謂「情節重大」，係指受判決人顯有履
    行負擔之可能，而隱匿或處分其財產、故意不履行、無正當
    事由拒絕履行或顯有逃匿之虞等情事而言。準此，受刑人如
    於緩刑期內違反應遵守之事項，而符上揭情節重大之情事，
    足認原宣告之緩刑難收其預期效果，而有執行刑罰之必要者
    ，法院非不得本於職權及合目的性之考量撤銷其緩刑宣告。
三、經查：
（一）本件受刑人邱酩仁因不能安全駕駛致交通危險罪案件，經
      本院於110年8月4日以110年度竹交簡字第404號判決判處
      有期徒刑3月，且諭知如易科罰金之折算標準，同時宣告
      緩刑2年，緩刑期間付保護管束，並諭知應於本判決確定
      之日起1年內，向執行檢察官指定之政府機關、政府機構
      、行政法人、社區或其他符合公益目的之機構或團體提供
      60小時之義務勞務，於110年9月1日確定，緩刑期間自110
      年9月1日至112年8月31日，義務勞務履行期間自110年9月
      1日至111年8月31日等情，有上揭案號之刑事簡易判決書
      、臺灣高等法院被告前案紀錄表各1份在卷可按。
（二）且依卷附上開判決顯示，受刑人係經法院審酌其未曾因故
      意犯罪受有期徒刑以上刑之宣告，惟考量被告因一時失慮
      致罹刑典，經偵、審程序及刑之宣告後，應知所警惕，無
      再犯之虞，並為確保足使被告記取教訓以戒慎其行止及期
      被告能於服務社會中導正其偏差行為，暨培養正確法治觀
      念，方依刑法第74條第1項第1款、第2項第5款等規定，諭
      知緩刑宣告，並命受刑人向政府機關、政府機構、行政法
      人、社區或其他符合公益目的之機構或團體提供60小時之
      義務勞務，併依刑法第93條第1項第2款規定，諭知緩刑期
      間付保護管束，俾予適當追蹤及輔導。足見受刑人於緩刑
      期間付保護管束，並應向指定之政府機關、政府機構、行
      政法人、社區或其他符合公益目的之機構或團體提供60小
      時之義務勞務，為法院對於受刑人宣告緩刑之重要參考。
（三）惟受刑人經移送執行後，迄今僅履行5小時之義務勞務，
      並於111年7月25日具狀向經新竹地檢署檢察官表示：我因
      為平常要工作，假日要陪伴小孩的關係，實在抽不出時間
      去做勞動服務，懇請檢察官向法院聲請撤銷緩刑，我想要
      易科罰金等語，此有受刑人111年7月25日聲請狀、新竹地
      檢署辦理義務勞務工作日誌各1份在卷可稽。是受刑人主
      動陳報檢察官聲請法院撤銷其緩刑之宣告，且迄今僅完成
      5小時之義務勞務，顯然怠為且無意履行緩刑條件之義務
      勞務甚明，且此非不可歸責於受刑人，足認其違反緩刑條
      件之情節重大，原宣告之緩刑難收其預期效果，而有執行
      刑罰之必要，聲請人聲請撤銷受刑人所受之緩刑宣告，核
      與刑法第75條之1第1項第4款規定相符，為有理由，應予
      准許。
四、爰依刑事訴訟法第476條，裁定如主文。
中    華    民    國   111    年     8    月    24    日
                  刑事第八庭    法  官  潘韋廷
以上正本證明與原本無異。　　　　　　　　
如不服本裁定應於送達後5日內向本院提出抗告狀。
中　　華　　民　　國　　111 　年　　8 　　月　　24　　日
                                書記官  彭筠凱